臺灣桃園地方法院民事裁定　　　　　　　 94年度簡抗字第3號
抗　告　人　丙○○
相　對　人　甲○○
　　　　　　乙○○
上列抗告人因與相對人間返還不當得利等事件，對於中華民國94
年1 月7 日本院桃園簡易庭92年度壢簡字第1116號裁定提起抗告
，本院裁定如下：
    主    文
抗告駁回。
抗告費用由抗告人負擔。
    理    由
一、抗告意旨略以：抗告人於原審提起之反訴已行簡易訴訟程序
    ，並經言詞辯論終結，雖原審已裁定再開辯論，惟程序上應
    逕行調解方為妥當，抗告人已繳納反訴之裁判費卻未按程序
    受保障，自非合法。又原裁定誤將反訴聲明標的計算為新台
    幣（下同）100,000 元，與反訴聲明標的除抵銷100,000 元
    外，另行請求相對人連帶給付100,000 元，因此本件反訴之
    訴訟標的應為200,000 元，已非小額訴訟，原審裁定駁回抗
    告人之反訴，自為法所不容，為此提起抗告等語。
二、按反訴，非與本訴得行同種之訴訟程序者，不得提起。民事
    訴訟法第260 條第2 項定有明文。又關於財產權之訴訟，其
    標的之金額或價額在500,000 元以下者，適用本章所定之簡
    易程序。關於請求給付金錢或其他代替物或有價證券之訴訟
    ，其標的金額或價額在100,000 元以下者，適用本章所定之
    小額程序。同法第427 條第1 項、第436 條之8 第1 項亦有
    明文。而訴訟標的價額之核定乃以原告客觀上所得受之利益
    為據。
三、經查相對人甲○○於原審對抗告人提起本訴，主張抗告人於
    民國92年6 月16日以相對人甲○○販售盜版光碟片、侵害其
    著作權為由，在桃園縣政府平鎮分局宋屋派出所內分別以詐
    欺或脅迫之方式，要求相對人甲○○和解，相對人甲○○誤
    信上情陷於錯誤而與抗告人簽訂和解書，賠償抗告人100,00
    0 元並將其中32,000片光碟交給抗告人，然該批光碟並非盜
    版光碟，相對人甲○○顯係遭抗告人詐騙及脅迫而簽立和解
    書，故撤銷前開和解之意思表示，請求抗告人返還100,000
    元及32,000片光碟，經原審進行簡易訴訟程序審理。嗣抗告
    人於原審訴訟進行中，另以相對人為夫妻關係，亦同為光碟
    之中盤商，相對人未經其授權販售系爭光碟，侵害其著作權
    ，其亦撤銷系爭和解契約，並以其已收取之100,000 元賠償
    金為抵銷後，相對人應再連帶給付抗告人100,000 元為由，
    而於93年10月11日提出民事反訴起訴狀，並追加相對人乙○
    ○為被告，而聲明相對人應連帶給付抗告人100, 000元，及
    自該反訴狀繕本送達翌日起至清償日止，按年息5 ％計算之
    利息等情，有抗告人及相對人於原審分別提出之本、反訴起
    訴狀各1 件在卷可稽。而抗告人請求相對人連帶賠償之金額
    中，既有100,000 元經抗告人主張抵銷，抗告人亦僅聲明請
    求相對人連帶給付100,000 元，則抗告人因其反訴所得受之
    客觀利益自僅有100,000 元，堪認抗告人提起之反訴與相對
    人甲○○提起之本訴應分別行小額訴訟程序及簡易訴訟程序
    ，所適用之訴訟程序並不相同。抗告人主張其反訴標的應為
    200,000 元云云，要無可採。又原審於93年11月16日及同年
    12月23日之言詞辯論期日，雖均經抗告人就其反訴為聲明及
    陳述，惟相對人甲○○僅於93年11月16日言詞辯論時，聲明
    駁回抗告人之反訴，並未對反訴部分進行任何答辯，相對人
    乙○○更均未於前開二次言詞辯論期日到庭為任何聲明或陳
    述，可知相對人均未對本件反訴進行言詞辯論，自難視同相
    對人亦同意將本件反訴適用簡易訴訟程序，則本件反訴亦無
    因相對人進行言詞辯論而得適用簡易訴訟程序之情形，自仍
    應適用小額訴訟程序。是本件本、反訴所應行之訴訟程序並
    不相同，揆諸前揭說明，抗告人所提之反訴不合民事訴訟法
    第260 條第2 項規定，其反訴自不合法，原審因此裁定駁回
    抗告人之反訴，且未對本件反訴先行小額訴訟之調解程序，
    經核於法均無違誤。抗告意旨指摘原裁定不當，求予廢棄，
    為無理由，應予駁回。
據上論結，本件抗告為無理由，依民事訴訟法第436 條之1 第3
項、第495 條之1 第1 項、第449 條第1 項、第95條、第78條，
裁定如主文。
中　　華　　民　　國　　94　　年　　3 　　月　　31　　日
                  民事第三庭審判長法　官　潘進柳
                                  法　官　劉雪惠
                                  法　官　林雯娟
以上正本係照原本作成
不得抗告
                                  書記官　簡維萍
中　　華　　民　　國　　94　　年　　3 　　月　　31　　日
